# VBA 编制的重要性水平测算模板

提问人：chenyiwei 时间：2011-10-22 18:02:27
鼓励分享。另外提醒一下：不同事务所的审计方法体系不同，重要性的确定方法也可能存在很大差异。各位在使用时务必遵循自己所在事务所的执业规程规定。

回答人：chenyiwei
鼓励分享。另外提醒一下：不同事务所的审计方法体系不同，重要性的确定方法也可能存在很大差异。各位在使用时务必遵循自己所在事务所的执业规程规定。